【裁判字號】    91,交聲,558
【裁判日期】    920218
【裁判案由】    違反道路交通管理處罰條例聲明異議
【裁判全文】
臺灣桃園地方法院交通事件裁定                   九十一年度交聲字第五五八號
    原處分機關  交通部公路總局新竹區監理所桃園監理站
    異 議 人即
    受 處 分人  甲○○  男  .
右列受處分人因違反道路交通管理處罰條例案件，對於交通部公路總局新竹區監理所
桃園監理站九十一年十一月四日所為桃監裁罰字第裁五二－Ｄ一Ａ三七五六七二號裁
決處分不服，聲明異議，本院裁定如左：
        主  文
異議駁回。
        理  由
一、本件聲明異議意旨詳如附件聲明異議狀所載。
二、原處分意旨略以：異議人即受處分人於民國九十一年六月六日上午十時許，駕駛
    車牌號碼九Ｂ─六一五０號自小客車，行經桃園縣桃園市○○路（裁決書誤載為
    大興西路）、吉安街口，因酒醉駕車肇事致人受傷後逃逸，經桃園縣警察局桃園
    分局埔子派出所通知到案，並施以酒精測試結果，其吐氣所含酒精濃度為每公升
    ○‧三七毫克，而予舉發，並送交通部公路總局新竹區監理所桃園監理站依道路
    交通管理處罰條例第三十五條第一項第一款、第六十二條第一項之規定，裁處異
    議人罰緩新臺幣（下同）一萬九千五百元，並吊銷駕駛執照等語。異議人固不否
    認有於上開時、地因酒醉駕車肇事致人受傷，並有離開現場之事實，惟辯稱：該
    路段因適逢道路施工，雖有回填，但因回填不實而致路面高低不平，行車難免不
    能平順而呈抖動現象，故當時受汪麗瑛追撞時，是受路面不平抖動現象之影響，
    未能及時察覺與他人發生車禍，而將車駛離現場，嗣返家後，家人才告知自己與
    人發生車禍，隨前往警局接受調查，伊並無逃避刑責之意圖，伊確無肇事逃逸，
    顯與舉發之事實似有出入云云。
三、按汽車駕駛人，駕駛汽車經檢定測試酒精濃度超過標準者，處新臺幣（下同）一
    萬五千元以上六萬元以下罰鍰，並當場禁止其駕駛及吊扣其駕駛執照一年。因而
    肇事致人受傷者，並吊扣其駕駛執照二年；致人重傷或死亡者，吊銷其駕駛執照
    ，並不得再考領；汽車駕駛人，駕駛汽車肇事致人受傷，應即採取救護或其他必
    要措施，並向警察機關報告，不得駛離，逃逸者吊銷駕駛執照，九十一年七月三
    日修正前道路交通管理處罰條例第三十五條第一項第一款、第六十二條第一項分
    別定有明文。又按汽車駕駛人飲用酒類或其他類似物後，其吐氣所含酒精濃度超
    過每公升○‧二五毫克或血液中酒精濃度超過百分之○‧○五以上者，不得駕車
    ，道路交通安全規則第一百十四條第二款定有明文。
四、經查：
 (一)本件違規事實係異議人甲○○於九十一年六月六日上午十時許，明知其飲酒過
     量，仍駕駛其車牌號碼九Ｂ—六一五號之自用小客車，沿桃園縣桃園市○○
     路往大竹方向之內側車道行駛，行經同縣市○○路與吉安街口，欲左轉進入吉
     安街時，適有汪麗瑛駕駛車牌號碼ＭＯＲ—五六三號重型機車，沿同縣市○○
     路往市區之對向行駛而來，亦駛至上開路口，異議人在該路口搶先左轉，致汪
     麗瑛煞車不及，機車車頭撞及異議人車輛右後方葉子板，汪麗瑛旋人車倒地，
     受有右側骨盆挫傷及右側手肘擦傷之傷害。甲○○於駕車肇事致汪麗瑛受傷後
     ，竟未停車查看，旋即駕車逃逸，經現場目擊民眾抄下車號。嗣經警員於同日
     十三時五十二分許，循線通知異議人到案說明，並對其施以呼氣酒精濃度測試
     ，其呼氣酒精濃度仍達每公升０‧三七毫克而查獲，而為桃園縣警察局桃園分
     局埔子派出所警員舉發，並填製桃園縣警察局九０桃警局交字第Ｄ一Ａ三七五
     六七二號舉發違反道路交通管理事件通知單，惟異議人逾期未於應到案日期（
     九十一年六月二十二日）前到案，原處分機關即於九十一年十一月四日裁決處
     罰鍰一萬九千五百元整，並吊銷駕駛執照，有前揭違規通知單、裁決書及酒精
     濃度測試表各乙份附卷可考。
 (二)證人李奇翰即事發當日舉發異議人上開違規事實之員警於本院調查程序中結證
     稱：「（舉發違反道路交通管理事件通知單是你製作的？）是的」、「（是你
     到現場處理車禍案？）是的」、「（誰通知你去現場？）派出所通知我去的。
     到現場看到壹台機車倒在地上，被害人也倒在路上，現場有一位民眾提供肇事
     車輛之車號，現場處理完後我就回派出所查車籍，查完資料後就直接到異議人
     家裡，有問異議人之母親異議人手機號碼，我有打但是打不通，然後就再請被
     告家人直接打電話通知異議人到派出所報到」、「（是否有實施酒測？）是的
     。在當天下午一點五十二分左右在派出所對異議人實施酒測，測定值是Ｏ、三
     七」、「（被害人有無受傷？機車有無受損？）有。救護車將他送到敏盛醫院
     。．．．」等語（見本院九十一年十二月十六日訊問筆錄第三頁、第四頁），
     而證人李奇翰為執行職務之公務員，與異議人間並無任何親誼怨隙存在，其所
     為之上開證詞自屬客觀公正，應堪採信，
（三）又異議人肇事致被害人汪麗瑛受傷而逃逸，業據其於警訊中供稱：「．．．左
      轉之後發現我的車子晃動一下，之後我看照後鏡，看到有人跌倒，之後我就想
      說是他撞我的，我趕著上班，之後我就走了」等語；繼於偵查時供承：「．．
      ．當時我以為是擦撞，且我趕時間。」等語（見卷附臺灣桃園地方法院檢察署
      九十一年度偵字第一一三０八號偵查卷第五頁背面、第一九頁背面）在卷可稽
      ，且異議人於發生撞擊後，曾稍停頓一下旋即駕車離去之情，亦經目擊證人徐
      榕煌於偵查時證述：「（汽車駕駛當時停車查看？）稍頓一下，幾乎沒停車就
      開走了。」等語（見上開偵查卷第二五頁正面）在卷可佐，足見異議人當時確
      有發現已經肇事，否則不會於撞擊後稍停頓一下，再逕自開車離去。另異議人
      並自承其所駕駛之前開自用小客車因上揭車禍致生後車門及後車輪金屬部分凹
      陷之損害等語（見上開偵查卷第二０頁正面、第二六頁正面），核與異議人所
      提出之車損照片乙張相符，再參以證人徐榕煌於偵查時所證述：「．．．機車
      車頭撞到汽車右後方，機車騎士彈起來，摔在地上。」等語（見上開偵查卷第
      二五頁正面），足見其當時撞擊力量非輕，以一般駕駛經驗觀之，他人以手拍
      打車身板金部分，所傳至駕駛座之聲響即常屬清晰可聞，況如上開他車之直接
      撞擊聲響，駕駛人自更不可能渾然不覺。另汽車行駛中，縱因路面維修不平而
      於行進中產生噪音，該等噪音亦係自底盤傳來，與本件車禍撞擊異議人車輛之
      部分則係在右後車輪之上方板金部分，其傳聲方向已有不同，況路面行經中所
      生之噪音與遭撞擊板金部分之聲響，其內容與清晰程度亦絕不相同，一般駕駛
      人當不致無法分辨，而異議人若無察覺其間之不同，又何須自照後鏡向後察看
      ？更何況，本件肇事路段之路況良好，並無施工等情，亦據證人李奇翰於本院
      調查時上情可據（見本院九十一年十二月十六日訊問筆錄第五頁），是異議人
      之辯解，顯係事後卸責之詞，不足採信。
（四）又異議人因本件之違規行為所另涉之刑事責任部分，業經臺灣桃園地方法院檢
      察署檢察官因認異議人涉犯刑法第一百八十五條之三之服用毒品、酒類駕駛交
      通工具及同法第一百八十五條之四肇事逃逸等罪嫌，以九十一年度偵字第一一
      ０三八號提起公訴，並經本院以九十一年度交訴字第一０八號判決分別判處有
      期徒刑二月、六月，如易科罰金均以三百元折算一日，應執行有期徒刑六月，
       如易科罰金以三百元折算一日，緩刑二年在案，此有上開起訴書及判決書各?
      份在卷可稽，並經本院調閱前開案卷核閱屬實，而被害人汪麗瑛因前開車禍，
      致受有右側骨盆挫傷及右側手肘擦傷等傷害，亦有敏盛綜合醫院診斷證明書附
      於上開偵查卷第十三頁可稽，是本件異議人於右揭時、地，因酒精濃度超過規
      定標準駕車，而肇事致人受傷，並於肇事致人受傷後逃逸之違規事實，洵堪認
      定。
五、綜上所述，受處分人駕駛前開車號汽車確有在前揭時、地酒後駕車、肇事後逃逸
    之違規行為，經警循線查獲並進行酒精測試而超過法定標準，從而原處分機關依
    九十一年七月三日修正前之道路交通管理處罰條例第三十五條第一項第一款、第
    六十二條第一項、違反道路交通事件統一裁罰標準及處理細則之規定，裁處受處
    分人一萬九千五百元之罰鍰，併吊銷受處分人之駕駛執照，於法洵無不合。受處
    分人異議應無理由，應予駁回。
據上論斷，應依道路交通管理處罰條例第八十七條第二項，道路交通案件處理辦法第
十九條，裁定如主文。
中      華      民      國      九十二      年    二    月     十八     日
                                臺灣桃園地方法院交通法庭
                                      法  官   許乃文
右正本證明與原本無異。
如不服本裁定，應於裁定送達後五日內向本院提出抗告狀。
                                      書記官   王曉雁
中      華      民      國      九十二      年    二    月    二十一    日


司法院資訊處製作；財團法人民間司法改革基金會備份。
